# 陈版，您好！合营公司是否可以纳入合并范围并表？

提问人：子不吃 鱼 时间：2021-07-29 09:33:04
请教陈版主：
目前做项目遇到：公司A和公司B成立了一家公司C，A持股比例为52%，B持股为48%，根据公司章程的规定，董事会和股东表决权这个实现超过了持股比例（股东按照认缴出资比例行使表决权，而股东会决议需代表四分之三以上表决权的股东通过；董事会是公司A派遣 3 个，公司B派遣 2个，董事会决议要三分之二通过），即从公司章程看公司A无法单独控制公司C。
公司章程中没有约定公司C由谁来并表，但是签订了一个股东协议约定持股比例高的那方并表，因此将公司C纳入合并范围并表，这种处理可行吗？

回答人：chenyiwei
“签订了一个股东协议约定持股比例高的那方并表”，如果这种协议的约定与依据会计准则的“控制三要素”判断的结果有冲突，则不能作为会计处理的依据。以依据会计准则规定作出的判断为准。